灣臺中地方法院交通事件裁定　　　　100年度交聲字第331號
原處分機關　交通部公路總局臺中區監理所臺中市監理站
異　議　人
即受處分人　張丞哲
樓)上列受處分人因違反道路交通管理處罰條例案件，對於交通
部公路總局臺中區監理所於民國100年1月18日所為之處分（裁監
稽違字第裁61-HE0000000號裁決書），聲明異議，本院裁定如下
：
    主  文
異議駁回。
    理  由
一、原處分機關交通部公路總局臺中區監理所臺中市監理站係以
    ：異議人即受處分人張丞哲（下同受處分人）駕駛L6H-623
    號重型機車於民國99年12月9日15時15分許，在臺中市○○
    區○○路與正英路口處，因「紅燈左轉（中棲路轉正英路）
    」之違規，為臺中縣警察局清水分局明秀派出所依道路交通
    管理處罰條例第53條第1項規定舉發。異議人於期限內到案
    ，經本所函查原舉發機關結果仍認受處分人違規屬實，遂於
    100年1月18日以裁監稽違字第裁61-HE0000000號裁決書，處
    罰鍰新臺幣（下同）1800元，並依第63條記違規點數3點，
    逾期則依裁決書處罰主文規定裁處等語。
二、本件受處分人聲明異議意旨略以：中棲路與正英路口乃為T
    字型路口，正英路為橫行、中棲路為直行，受處分人於中棲
    路上欲左轉正英路，按一般通念，右方根本不會有來車，故
    於正英路為綠燈時左轉，絕對不會認為自己有闖紅燈之違規
    ，受處分人毫無不法之意欲，且危險性與直接闖紅燈究屬有
    別，惟警察機關以最嚴厲之道路交通管理處罰條例第53條第
    1項規定舉發，顯非以同等有效手段中擇其侵害最小者為之
    ，難謂符合比例原則中之必要性，且違背一般社會通念保護
    人民合理正當信賴原則，即有違行政程序法第7條、第8條等
    之規定，爰此請求撤銷原處分等語。
三、按駕駛人駕駛汽車，應遵守道路交通標誌、標線、號誌之指
    示，道路交通安全規則第90條前段定有明文。又道路交通標
    誌標線號誌設置規則第206條第5款第1目規定：「圓形紅燈
    」之行車管制號誌，係表示禁止車輛通行，並不得超越停止
    線或進入路口。次按汽車 (含機器腳踏車)駕駛人，行經有
    燈光號誌管制之交岔路口闖紅燈者，處新臺幣1800元以上54
    00元以下罰鍰；又汽車駕駛人有53條之情形者，除依原條款
    處罰鍰外，並予記違規點數3點，道路交通管理處罰條例第5
    3條第1項、第63條第1項第2款、第3條第8款分別定有明文。
四、經查：
（一）本件受處分人於99年12月9日15時15分許，騎乘L6H-623號
      重型機車，沿中棲路直行，行經中棲路與正英路口時，於
      中棲路路口號誌顯示為紅燈時，逕行左轉正英路，而為警
      當場舉發有闖越紅燈（紅燈左轉）之違規等情，經受處分
      人於99年12月13日向原處分機關提出之交通違規案件陳述
      書及本件聲明異議狀所自承，並有臺中縣警察局舉發道路
      交通管理事件通知單、臺中縣警察局99年12月27日中市清
      警交字第0990049293號函及裁決書影本各一份在卷可稽，
      則受處分人有上開闖紅燈左轉之違規事實，足堪認定。
（二）受處分人雖以前揭情詞置辯，惟按車輛於紅燈時超越路口
      停止線進入路口，不問後續之行向為左轉、迴轉、直行或
      右轉，均屬「闖紅燈」，而應依道路交通管理處罰條例第
      53條第1項之「汽車駕駛人，行經有燈光號誌管制之交岔
      路口闖紅燈」之違規行為論處。而本件違規地點臺中市○
      ○區○○路與正英路口為一T字型路口，受處分人騎乘上
      開機車由中棲路尚未完成左轉進入正英路時，機車均仍屬
      行駛於中棲路上，此時無論係要繼續直行中棲路或左轉進
      入正英路之機車，均應遵循中棲路上之交通號誌，而非正
      英路上之交通號誌，受處分人領有合格之駕駛執照行經該
      路口，本應時時注意應遵守之號誌變換情形，並據此採取
      相對應之駕駛行為，該誤認應遵守號誌變換情形即便非出
      於故意，亦有重大過失，自不得據以減免其責。受處分人
      另又爰引比例原則、信賴保護原則為辯，然不論是於紅燈
      時直行或逕自左轉，均核屬闖紅燈之行為，兩者對交通往
      來造成之威脅無分軒輊，自無違規情節較輕之問題，且所
      謂「信賴保護原則」，係指人民因相信既存之法秩序，而
      安排其生活或處置其財產，嗣後法規或行政處分發生變動
      ，不得使其遭受不能預見之損害。故倘無法規或行政處分
      之變動，則尚無信賴基礎，自不生主張信賴保護原則問題
      。以本案而言，客觀上並無存在任何信賴之基礎，而係受
      處分人自行誤認應遵守之號誌導致違規，是其辯解均無足
      採，從而，本件違規事證明確，異議並無理由。
五、綜上所述，足認本件受處分人之違規事實，事證明確，原處
    分機關所為之處分，並無違法不當之處，本件異議為無理由
    ，應予駁回。
據上論斷，依道路交通管理處罰條例第87條第2項，道路交通事
件處理辦法第18條，裁定如主文。
中    華    民    國    100    年  2    月     14     日
                  交通法庭    法  官  吳幸芬
上正本證明與原本無異。
如不服本裁定應於送達後5日內向本院提出抗告狀。
                              書記官  黃珮華
中    華    民    國    100    年  2    月     14     日